臺灣臺中地方法院刑事判決　　　　　　　　　　　　九十一年度訴字第一五三七號
　　公　訴　人　臺灣臺中地方法院檢察署檢察官
　　被　　　告　甲○○
右列被告因違反槍砲彈藥刀械管制條例案件，經檢察官提起公訴（九十一年度偵字第
八三六九號），本院判決如左：
    主  文
甲○○未經許可，持有可發射子彈具有殺傷力之土造長槍，處有期徒刑壹年肆月，併
科罰金新台幣貳拾萬元，罰金如易服勞役，以罰金總額與陸個月之日數比例折算，緩
刑肆年，緩刑期內付保護管束；扣案土造長槍壹枝（槍枝管制編號：0000000
000）沒收。
    事  實
一、甲○○五年內未曾受有期徒刑以上刑之宣告；詎因在臺中縣東勢鎮慶福里軟鼻山
    區栽植甜柿等果樹，有山豬及臺灣獼猴之危害，欲持槍嚇阻，明知綽號「小志」
    之不詳姓名、年籍之成年男子所持有之土造長槍具有殺傷力，竟於九十年八月二
    十日，在臺中縣東勢鎮慶福里軟鼻山區工寮，由該綽號「小志」之人贈與甲○○
    ，甲○○即予以收受，置於其山上工寮內，而未經許可，持有可發射子彈具有殺
    傷力之土造長槍一枝；嗣於九十一年四月二十四日晚上九時三十分，適甲○○持
    該土造長槍行經臺中縣東勢鎮慶福里馬鞍山莊旁產業道路時，為警當場查獲，並
    扣得其所持有之土造長槍一枝（槍枝管制編號：0000000000）。
二、案經臺中縣警察局東勢分局報請臺灣臺中地方法院檢察署檢察官偵查起訴。
    理  由
一、右揭犯罪事實，業據被告甲○○迭於警訊、偵訊及本院審理時均坦白不諱；並有
    扣案土造長槍一枝可證，足認被告自白與事實相符；且扣案土造長槍經送內政部
    警政署刑事警察局鑑定，認扣案土造長槍係以土造木質槍身及土造金屬槍管組合
    而成之土造長槍，以打擊底火引爆適用子彈內火藥為發射動力，機械性能良好，
    具有殺傷力，有該局九十一年六月三日刑鑑字第０九一０一一二三二一號槍彈鑑
    定書一件在卷可稽；又被告雖供稱該土造長槍應係空氣槍，惟經本院再送請內政
    部警政署刑事警察局鑑驗，認該槍係以玩具空氣長槍（原該型槍枝係以小型二氧
    化碳鋼瓶內氣體為發射動力）之槍機部分，組合土造金屬管及木質槍身等零件改
    造而成，其機械性能與主要結構均已改變，與原以小型二氧化碳鋼瓶內氣體為發
    射動力槍枝之結構與性能大不相同，且該槍亦未發現以高壓氣體為發射動能之裝
    置，故認該槍枝非以高壓氣體為發射動能等，亦有該局九十一年八月二日刑鑑字
    第０九一０一九八八八六號函在卷可查，是被告所稱其所持有之土造長槍係空氣
    槍等語，應不足採。此外，復有臺中縣警察局東勢分局扣押物品清單一件在卷可
    查，本件事證已經明確，被告犯行洵堪認定，應依法論科。
二、核被告所為係犯槍砲彈藥刀械管制條例第十一條第四項未經許可，持有可發射子
    彈具有殺傷力之槍砲罪；爰審酌被告持有具有殺傷力之土造長槍，破壞社會秩序
    ，因犯罪所生之損害固非輕，然念及其犯罪之動機、目的係因種植甜柿等作物，
    有山豬及獼猴危害，思持槍用以嚇阻，雖所為究不足取，然情尚有可憫之處，暨
    被告所持有之土造長槍，雖經鑑定結果認具殺傷力，然究為以空氣槍之槍機拼湊
    木質槍身及土造金屬槍管而成，殺傷力應非如制式槍砲之強大，並坦承犯行之犯
    罪後態度良好等一切情狀，量處如主文所示之刑，所科罰金部分，併諭知罰金如
    易服勞役之折算標準，以示懲儆。又查，被告前雖曾因竊盜罪，於八十年一月二
    十七日為臺灣高等法院臺中分院判處有期徒刑一年二月確定，嗣經減刑為七月，
    送監執行後，於八十年三月十九日執行完畢，有臺灣臺中地方法院檢察署刑案資
    料查註紀錄表及臺灣高等法院被告全國前案紀錄表各一件附卷可稽；然被告於前
    案執行完畢後，迄本件犯罪時，五年以內未曾受有期徒刑以上刑之宣告，其因栽
    植果樹，為避免山豬、獼猴等之危害，思以之嚇阻，而一時失慮而致罹律法，經
    此偵、審程序之教訓，當知所警惕，信無再犯之虞，本院以為所宣告之刑以暫不
    執行為適當，爰併宣告緩刑四年；然被告守法觀念顯較一般人淡薄，爰併依刑法
    第九十三條第一項諭知緩刑期內付保護管束，以期收教化之功，並啟自新。末查
    ，扣案土造長槍一枝（槍枝管制編號：0000000000），係屬違禁物，
    應依刑法第三十八條第一項第一款宣告沒收。
據上論斷，應依刑事訴訟法第二百九十九條第一項前段，槍砲彈藥刀械管制條例第十
一條第四項，刑法第十一條前段、第四十二條第三項、第七十四條第二款、第九十三
條第一項、第三十八條第一項第一款，判決如主文。
中      華      民      國      九十一      年    九    月      十      日
                                    臺灣臺中地方法院刑事第一庭
                                    法  官  林  源  森
右正本證明與原本無異
如不服本判決，應於收受本判決後十日內向本院提出上訴書狀，其未敘述上訴理由者
，並得於提起上訴後十日內向本院補提理由書狀（均須按他造當事人之人數附繕本）
「切勿逕送上級法院」
                                        書記官
中      華      民      國      九十一      年    九    月      十一    日
附錄本案論罪科刑法條全文：
槍砲彈藥刀械管制條例第十一條
未經許可，製造、販賣或運輸第四條第一項第一款所稱其他可發射金屬或
子彈具有殺傷力之各式槍砲者，處五年以上有期徒刑，併科新臺幣一千萬
元以下罰金。
未經許可，轉讓、出租或出借前項所列槍砲者，處三年以上十年以下有期
徒刑，併科新臺幣七百萬元以下罰金。
意圖供自己或他人犯罪之用，而犯前二項之罪者，處無期徒刑或七年以上
有期徒刑，併科新臺幣一千萬元以下罰金。
未經許可，持有、寄藏或意圖販賣而陳列第一項所列槍砲者，處一年以上
七年以下有期徒刑，併科新臺幣七百萬元以下罰金。
第一項至第三項之未遂犯罰之。
